最　高　行　政　法　院　裁　定
                                      100年度裁字第649號
聲  請  人　林素芬
訴訟代理人　卓隆燁
上列聲請人因與相對人財政部臺灣省中區國稅局間綜合所得稅罰
鍰事件，對於中華民國99年11月11日本院99年度裁字第2767號裁
定，聲請再審，本院裁定如下：
　　主  文
再審之聲請駁回。
再審訴訟費用由聲請人負擔。
　　理  由
一、按裁定已經確定，而有行政訴訟法第273條第1項第1款規定
    「適用法規顯有錯誤者」之事由，依行政訴訟法第283條規
    定，固得聲請再審。惟所謂「適用法規顯有錯誤」，係指原
    確定裁定所適用之法規與該案應適用之現行法規相違背，或
    與解釋判例有所牴觸者而言，至於法律上見解之歧異，聲請
    人對之縱有爭執，要難謂為適用法規顯有錯誤，而據為再審
    之理由。而對裁定聲請再審如於前程序原審判決上訴時，當
    事人已依上訴主張其事由或知其事由而不為主張者，參照行
    政訴訟法第273條第1項但書規定，亦不得據為再審聲請之事
    由。
二、本件聲請人民國（下同）93年度綜合所得稅結算申報，經相
    對人依據法務部調查局臺北市調查處及財政部臺北市國稅局
    通報及查得資料，核定短報取自永達保險經紀人股份有限公
    司（下稱永達公司）薪資所得新臺幣（下同）631,200元，
    乃歸併核定聲請人93年度綜合所得總額2,262,940元，補徵
    應納稅額64,299元，並按所漏稅額127,419元處0.5倍之罰鍰
    計63,709元。聲請人不服，申請復查未獲變更，提起訴願，
    經財政部98年11月16日臺財訴字第09800537020號訴願決定
    ，將原處分（復查決定）關於罰鍰部分撤銷，著由相對人重
    為處分。經相對人重行復查結果，追減罰鍰38,226元。聲請
    人仍表不服，遂循序提起本件行政訴訟，經臺中高等行政法
    院以99年度簡字第93號判決（下稱原判決）駁回後，提起上
    訴，嗣經本院以該事件所涉法律見解未具原則性為由，以99
    年度裁字第2767號裁定（下稱原確定裁定）駁回確定。聲請
    人猶未甘服，本於行政訴訟法第273條第1項第1款事由，對
    原確定裁定聲請再審。
三、本件聲請再審意旨略以：(一)聲請人於上訴理由狀中，就本件
    涉及原則性法律見解之處已具體說明，惟原確定裁定於無具
    體表明聲請人所提主張為何不符之情況下，僅以聲請人所陳
    理由並無涉及法律見解具有原則性為由，逕予裁定駁回，其
    適用法規顯有錯誤。(二)原判決未依職權審酌臺灣臺北地方法
    院檢察署檢察官偵查事證及其不起訴處分書之認定，僅以該
    不起訴處分書被告非聲請人為由，認定不能拘束本案，聲請
    人業已於上訴狀說明，惟原確定裁定以不起訴處分書非為確
    定判決為由，而逕依行政訴訟法第249條第1項前段予裁定駁
    回，違反本院32年判字第18號判例及司法院釋字第392號解
    釋，顯屬適用法規錯誤。(三)原判決未依職權審酌財政部賦稅
    署96年12月18日台稅一發字第09604554530號函（下稱財政
    部96年函釋）之適當性，僅以本件扣繳稅款係在本件調查基
    準日後始補行扣繳為由，否准將該已依法繳納之扣繳稅額減
    除，聲請人業已於上訴狀說明，惟原確定裁定以本件扣繳稅
    款係在本件調查基準日後始補行扣繳為由，而逕依行政訴訟
    法第249條第1項前段予裁定駁回，顯有適用法規錯誤之再審
    事由。(四)原判決未依職權審酌行政罰法第24條規定「一行為
    不二罰」原則及行為時（下同）稅捐稽徵法第44條但書規定
    ，僅以行為主體不同為由，認定不能拘束本案，聲請人業已
    於上訴狀說明，惟原確定裁定以行為主體不同為由，而逕依
    行政訴訟法第249條第1項前段予裁定駁回，亦有適用法規顯
    有錯誤之再審事由等語，求為判決廢棄原確定裁定及原判決
    ，並撤銷訴願決定及原處分（含復查決定）不利於聲請人部
    分。
四、本院查：聲請人所提系爭事件所涉及之法律問題意義重大，
    有加以闡釋之必要之再審理由，業據聲請人於前程序原判決
    所具之上訴狀中加以主張，經本院原確定裁定審核後認上述
    理由，並無所涉及之法律見解具有原則性之情事，而不許可
    聲請人之上訴。因此上開再審理由，既已於前程序原判決上
    訴時主張其事由，依行政訴訟法第273條第1項但書規定，自
    不得為再審理由，聲請人以已依上訴主張之事由，於本件再
    據為再審事由，自非可採。另原確定裁定就聲請人所主張之
    檢察官之不起訴處分書，與本院32年判字第18號判例係指司
    法機關之確定判決有所不同，而無適用前開判例之餘地，原
    判決認不受該不起訴處分書認定事實之拘束，並無違誤；聲
    請人係因構成所得稅法第110條第1項規定之漏報而遭處以罰
    鍰之行政罰，核與永達公司負責人另因違反扣繳義務所受行
    政罰，其違規行為及行為主體均不相同，自無一行為不二罰
    規定之適用；及本件之扣繳稅款係在本件調查基準日後始補
    行扣繳，故不影響本件漏稅額之計算等情，均於裁定理由中
    加以論明，原確定裁定之認事用法並無違誤，聲請人以原確
    定裁定有適用同法第273條第1項第1款顯有錯誤之情事，無
    非以其對財政部96年函釋之不同認知及對漏稅額之計算、一
    行為不二罰原則、本院32年判字第18號判例與司法院釋字第
    392號解釋適用之歧異見解，指摘原確定裁定適用法律不當
    ，揆諸首開說明，自非屬適用法規顯有錯誤之範疇。聲請再
    審意旨仍執前詞，請求廢棄原確定裁定，難認有理由，應予
    駁回。至聲請人對原判決本於行政訴訟法第273條第1項第1
    款事由提起再審之訴部分，本院則另為移送之裁定，附此敘
    明。
五、據上論結，本件聲請為無理由。依行政訴訟法第283條、第
    278條第2項、第104條、民事訴訟法第95條、第78條，裁定
    如主文。
中　　華　　民　　國　　100　 年　　3　　 月　　10　　日
                    最高行政法院第二庭
                        審判長法官　高　啟　燦
                              法官　吳  慧  娟
                              法官　黃　合　文
                              法官　劉　介　中
                              法官　陳　鴻　斌

以  上  正  本  證  明  與  原  本  無  異
中　　華　　民　　國　　100　 年　　3　　 月　　11　　日
　　　　　　　　　　　　　　　書記官　王　史　民